# 请教关于备品备件是否应单独确认为一项固定资产？

提问人：623336408 时间：2015-12-01 11:34:55
备品备件作为某生产线上（连续生产）一部件，单位价值较高，但由于所产产品具有高腐蚀性，仓库常库存一备品以备更换保证生产连续不间断。对于该种部件可否确认为一项固定资产？

回答人：chenyiwei
该备件换上去之后能用多长时间？使用一段时间换下后能否修复后继续使用？与航空公司的“高价周转件”是否具有可比性？

提问人：623336408 时间：2015-12-01 21:53:03
平均可用二年，撤换后不可修复。

回答人：chenyiwei
可确认为固定资产，在库时不计提折旧，换上后按使用寿命折旧。对于在库的需要考虑最终使用的可能性，谨慎计提减值准备。